【裁判字號】    95,訴,1455
【裁判日期】    950731
【裁判案由】    毒品危害防制條例
【裁判全文】
臺灣板橋地方法院刑事判決              95年度訴字第1455號
公  訴  人  臺灣板橋地方法院檢察署檢察官
被      告  甲○○
                    （現另案在台灣台北監獄台北分監執行）
上列被告因違反毒品危害防制條例案件，經檢察官提起公訴（95
年度毒偵字第2669號），經本院訊問被告為有罪陳述後，改依簡
式審判程序審理，並判決如下：
    主  文
甲○○施用第一級毒品，累犯，處有期徒刑壹年。扣案之均含有
難以析離之海洛因成分之注射針筒壹支暨殘渣袋壹個，均沒收銷
燬之。
    事  實
一、甲○○前有違反麻醉藥品管理條例、毒品危害防制條例等前
    科，前於民國91年間因施用毒品案件，經本院以91年度毒聲
    字第4163號裁定強制戒治，於92年9 月30日停止戒治出監，
    並於92年12月16日期滿視為執行完畢。刑案部分則經本院以
    92年度訴字第824 號判處應執行有期徒刑1 年2 月，於92年
    8 月21日確定，並於94年4 月7 日縮刑期滿執行完畢。
二、詎甲○○仍不知悔改，明知海洛因係毒品危害防制條例第2
    條第2 項第1 款所定之第一級毒品，依法不得施用、持有，
    竟於上開強制戒治執行完畢後5 年內，基於施用第一級毒品
    海洛因之犯意，於95年3 月29日18時30分許為警採尿前回溯
    26小時內之某時，台北縣三重市龍門公園公共廁所內，以將
    第一級毒品海洛因摻水置入注射針筒後注射入人體之方式施
    用第一級毒品海洛因。嗣經警於95年3 月29日15時40分許，
    在臺北縣三重市○○街117 號對面龍門公園停車場2 樓為警
    查獲，並扣得均含有難以析離之海洛因成分之注射針筒1 支
    暨殘渣袋1 個。嗣為警於該日下午18時30分許採取尿液檢體
    送驗結果，呈嗎啡陽性反應，而悉上情。
三、案經台北市政府警察局松山分局移送台灣板橋地方法院檢察
    署檢察官偵查起訴。
    理  由
一、訊據被告甲○○於本院審理中，對上揭事實均坦承不諱，此
    外，被告經警於95年3 月29日下午18時30分許採取尿液檢體
    送驗結果（檢體編號：6653號），呈嗎啡陽性反應，有台灣
    檢驗科技股份有限公司尿液檢驗報告、尿液檢體委驗單各1
    件在卷可查（見95年毒偵字第2669號卷第64頁至65頁）此外
    ，扣案之殘渣袋、針筒均含有微量無法秤重且難以析離之海
    洛因成分乙節，亦有毒品初步鑑驗照片二幀在卷可佐（見上
    開偵查卷第24至25頁）。由上所述，足見被告所為自白與事
    實相符，而得採為認定之依據。次查，被告於91年間因施用
    毒品案件，經本院以91年度毒聲字第4163號裁定強制戒治，
    於92年9 月30日停止戒治出監，並於92年12月16日期滿視為
    執行完畢等情，有台灣高等法院被告前案紀錄表、刑案查註
    紀錄表各一件在卷可稽。本件事證明確，被告犯行堪以認定
    。
二、按被告甲○○行為後，刑法及刑法施行法業於94年2 月2 日
    經總統以華總一義字第09400014901 號令修正公布，並於95
    年7 月1 日施行（下稱「新刑法」，修正前刑法下稱「舊刑
    法」），參酌最高法院95年5 月23日刑事庭第8 次會議決議
    結論，新刑法第2 條第1 項之規定，係規範行為後法律變更
    所生新舊法律比較適用之準據法，於新刑法施行後，應適用
    新刑法第2 條第1 項之規定，為「從舊從輕」之比較。且比
    較時，應就罪刑有關之共犯、未遂犯、連續犯、想像競合犯
    、牽連犯、結合犯以及累犯加重、自首減輕、暨其他法定加
    減原因與加減例等一切情形，綜其全部罪刑之結果，而為比
    較，再適用有利於行為人之法律處斷，合先敘明。經查，本
    件被告係在有期徒刑執行完畢後5 年內故意再犯本件有期徒
    刑以上之罪，無論依新、舊刑法第47條之規定，均應論以累
    犯，是行為後之法律並未特別有利於被告，是依刑法第2 條
    第1 項前段之規定，本件自應適用行為時舊刑法之相關規定
    ，合先敘明。
三、按海洛因屬毒品危害防制條例第2 條第2 項第1 款所列之第
    一級毒品，核被告甲○○所為，係犯毒品危害防制條例第10
    條第1 項之施用第一級毒品海洛因罪。其施用前後非法持有
    第一級及第二級毒品之低度行為，各已為施用之高度行為所
    吸收，不另論罪。又被告有如事實欄所載之前案紀錄暨刑之
    執行情形，亦有前述前案紀錄表一件可資為憑，其於有期徒
    刑執行完畢後，5 年內再犯本件有期徒刑以上之罪，為累犯
    ，應依刑法第47條之規定加重其刑。本院審酌被告前已有施
    用毒品紀錄，素行非佳，竟再為本件施用毒品犯行，顯見其
    未知戒除毒癮，意志力薄弱，並考量施用毒品乃自戕行為，
    所生危害非鉅，暨被告坦承犯行，犯後態度良好等一切情狀
    ，量處如主文所示之刑。又扣案注射針筒1 支及殘渣袋1 個
    ，均含有微量無法秤重且難以析離之海洛因成分，應以毒品
    視之，爰宣告沒收銷燬之。
四、末按「除被告所犯為死刑、無期徒刑、最輕本刑為三年以上
    有期徒刑之罪或高等法院管轄第一審案件者外，於前條第一
    項程序進行中，被告先就被訴事實為有罪之陳述時，審判長
    得告知被告簡式審判程序之旨，並聽取當事人、代理人、辯
    護人及輔佐人之意見後，裁定進行簡式審判程序」，刑事訴
    訟法第273 條之1 定有明文。查本件被告涉犯之毒品危害防
    制條例第10條第1 項之施用毒品罪，法定本刑並非最輕本刑
    為三年以上有期徒刑之罪，且被告於本院準備程序期日中已
    就被訴事實為有罪之陳述，經告知被告簡式審判程序之旨後
    ，被告及公訴人對於本件改依簡式審判程序審理亦均表示無
    意見，是本院即依前揭刑事訴訟法規定，裁定本件進行簡式
    審判程序，附此敘明。
據上論斷，應依刑事訴訟法第273 條之1 第1 項、第299 條第1
項前段，毒品危害防制條例第10條第1 項、第18條第1 項前段，
刑法第2 條第1 項前段、第11條前段、修正前第47條，判決如主
文。
本案經檢察官王聖涵到庭執行職務。
中    華    民    國    95    年    7     月    31    日
                  刑事第十五庭  法  官  汪怡君
上列正本證明與原本無異。
如不服本判決，應於送達後十日內向本院提出上訴狀。
                                書記官  李郁禎
中    華    民    國    95    年    7     月    31    日
附錄本案論罪科刑法條全文：
毒品危害防制條例第10條
施用第一級毒品者，處六月以上五年以下有期徒刑。
施用第二級毒品者，處三年以下有期徒刑。


司法院資訊處製作；財團法人民間司法改革基金會備份。
